臺灣桃園地方法院交通事件裁定　　　　　　　　　　九十一年度交聲字第一三八號
　　異　議　人　甲○
　　即受處分人
右列受處分人因違反道路交通管理處罰條例事件，對交通部公路局新竹區○○○○○
道路交通管理事件裁決書所為處分（原處分案號：九十一年三月五日桃監裁五字第裁
五二－Ｅ00000000號），聲明異議，本院裁定如左：
        主  文
異議駁回。
        理  由
一、聲明異議意旨略以：異議人甲○於民國九十年十二月十二日二十三時三十八分許
    ，駕駛車號Ｌ七－八一○八號自用小客車（下稱上開自用小客車），在新竹縣竹
    北市○○○路中正郵局對面前，為新竹縣警察局交通隊警員攔查，伊當時雖確未
    繫安全帶，然當時伊已因血糖升高不能駕駛，停在路邊睡覺近三小時，而車輛停
    放在路邊休息，未繫安全帶應為常情，況倘警員認定伊已達酒後無法繼續駕駛之
    程度，該警員應強制性以保護民眾之理由，將伊本人留在警察局，並通知家屬前
    往警局將伊帶回，而當時該警員既於攔檢後又放伊駕車離去，則該警員應認定伊
    未達禁駛之程度，可以安全駕駛回家，另當時伊有接受幾次酒測，並無拒絕接受
    之情等語。
二、按汽車駕駛人拒絕接受第一項（即酒精濃度、吸食毒品等）測試之檢定者，處新
    臺幣六萬元罰鍰，並吊銷其駕駛執照；如肇事致人重傷或死亡者，吊銷其駕駛執
    照，並不得再考領。又汽車行駛於道路上，其汽車駕駛人或前座乘客未繫安全帶
    者，處駕駛人新臺幣一千五百元罰鍰。道路交通管理處罰條例第三十五條第三項
    、第三十一條第一項分別規定甚明。
三、經查：
    (一)本件違規事實係異議人甲○於九十年十二月十二日二十三時三十八分許，駕
        駛上開自用小客車，行經新竹縣竹北市○○○路中正郵局對面前，因明顯酒
        後駕車，拒絕接受酒精濃度測試之檢定，且未繫安全帶，而為新竹縣警察局
        交通隊警員攔查舉發，並填製新竹縣警察局竹縣警交字第Ｅ0000000
        0號舉發違反道路交通管理事件通知單（並於違規事實欄註明：無法繼續駕
        車、禁駛），惟異議人於應到案日期（九十年十二月二十七日）前到案陳述
        不服舉發，裁決機關認無理由而於九十一年三月五日裁決處罰鍰新臺幣六萬
        一千五百元整，並吊銷駕駛執照，有前揭違規通知單及裁決書各乙份附卷可
        考。
    (二)證人彭伊良即事發當日舉發異議人上開違規事實之警員於本院調查程序中結
        證稱：（問：本件是否你舉發？）是，九十年十二月十二日二十三時三十八
        分許，伊與另二名警員執勤時，看到異議人駕車時左右搖擺不定，跨越雙黃
        線行駛，才示意將異議人所駕駛之車攔下，看到異議人眼神恍惚，面帶酒容
        ，要求異議人做酒測時，伊有先跟異議人說明酒測方法，即必須以口全部含
        住吹管，連續吹氣三至五秒，而異議人也吹了幾次，但吹管方式未依照伊說
        明，伊認為異議人之理解力、判斷力應無問題，因異議人當時都在打手機與
        別人講電話，而異議人明顯不依照說明之方式操作，故伊認為異議人拒絕配
        合酒測，且異議人沒繫安全帶，所以伊才開立本件舉發單；（問：如何判斷
        異議人明顯酒後駕車？）因異議人當時身上有濃厚酒味，看異議人之眼神就
        像喝過酒，且駕車行進路線又蛇行，而伊在說明酒測方法時，也有告知相關
        處罰規定，請當事人配合，當時見異議人並無身體不適情形，只感覺他是酒
        後駕車等語（見本院九十一年四月二十四日訊問筆錄），而證人彭伊良為執
        行職務之公務員，與異議人間並無任何親誼怨隙存在，其所為之上開證詞自
        屬客觀公正，應堪採信，再佐以異議人於本院調查程序中亦就伊於當天確實
        有喝啤酒，而為警查獲時，伊並未繫安全帶及警員有事先說明酒測方法，但
        伊未測出結果等情陳稱屬實在卷（見本院同上訊問筆錄），從而，異議人確
        於前述時、地，拒絕接受酒精濃度測試之檢定，且駕駛汽車未繫安全帶等情
        足可認定。
    (三)異議人雖提出檢驗報告乙份以證明伊本身具有血糖高之症狀，並辯稱：伊當
        時係因血糖昇高而不能駕駛，並非因飲酒致不能駕駛，伊當日雖有喝酒，仍
        未達不能駕駛之程度等語，然本件經警所舉發之違規事實係異議人拒絕接受
        酒精濃度測試之檢定及未繫安全帶，而其確有上開違規情事，詳如前述，至
        異議人是否有酒後違規駕車之情，並非屬本件所裁罰之違規事實範圍，職是
        ，異議人上開所辯縱屬為真，亦尚無法據之即為其有利之認定。
    (四)綜上所述，本件異議人於右揭時、地，因拒絕接受酒精濃度測試之檢定，且
        汽車行駛於道路上，其汽車駕駛人未繫安全帶，於接獲前揭違規通知單後，
        於應到案期日前（九十年十二月二十七日前）到案陳述不服舉發，裁決機關
        認無理由，而依前揭道路交通管理處罰條例第三十五條第三項、第三十一條
        第一項規定，對異議人處罰鍰新臺幣六萬一千五百元，並吊銷駕駛執照，經
        核並無違法之處，異議意旨求為撤銷原裁決，非有理由，應予駁回。
據上論斷，應依道路交通管理處罰條例第八十七條第二項、道路交通案件處理辦法第
十九條，裁定如主文。
中        華        民        國   九十一   年    六    月    十九      日
                                   臺灣桃園地方法院交通法庭
                                       法  官  王  美  玲
右正本證明與原本無異。
如不服本裁定，應於裁定送達後五日內向本院提出抗告狀。
                                       書記官  賴  玉  真
中        華        民        國   九十一   年    六    月    二十五    日
